【裁判字號】    98,聲,457
【裁判日期】    980424
【裁判案由】    宣告沒收
【裁判全文】
臺灣基隆地方法院刑事裁定               98年度聲字第457號
聲  請  人  臺灣基隆地方法院檢察署檢察官
被      告  甲○○
上列聲請人因被告賭博案件經緩起訴處分，聲請單獨宣告沒收（
96年度緩字第201號、98年度執聲字第341號），本院裁定如下：
    主  文
扣案賭資新臺幣壹仟柒佰捌拾元沒收。
其餘聲請駁回。
    理  由
一、聲請意旨略以：被告甲○○因賭博案件，經臺灣基隆地方法
    院檢察署以96年度速偵字第110號依刑事訴訟法第253條之1
    為緩起訴處分確定。扣案之賭博性電玩（小瑪莉變異體機台
    ）共3台（含IC板3塊）及賭資新台幣壹仟柒佰捌拾元，係被
    告供犯罪所用及因犯罪所得之物之物，爰依法聲請單獨宣告
    沒收等語。
二、按檢察官依刑事訴訟法第253條或第253條之1為不起訴或緩
    起訴之處分者，對供犯罪所用、供犯罪預備或因犯罪所得之
    物，以屬於被告者為限，得單獨聲請法院宣告沒收，刑事訴
    訟法第259條之1定有明文。
三、經查，被告甲○○因賭博案件，業經臺灣基隆地方法院檢察
    署檢察官於96年2月27日，以96年度速偵字第110號為緩起訴
    處分，並經臺灣高等法院檢察署於96年3月13日認原處分並
    無不當駁回檢察官依職權送請之再議而告確定，且其緩起訴
    期間已於98年3月12日期滿而未經撤銷等情，業經本院核閱
    上開偵查卷全卷無訛，並有臺灣基隆地方法院檢察署96年度
    緩字第201號緩起訴執行卷及臺灣高等法院被告前案紀錄表
    附卷可參。扣案之賭資1,780元，係自被告所經營位於臺北
    縣萬里鄉○○村○○街29號之家庭西服店內擺設之電動賭博
    機具小瑪莉電子遊戲機3台內查獲，為其賭博贏得，屬於因
    犯罪所得之物，且為其所有，業據被告甲○○供承在卷（見
    臺灣基隆地方法院檢察署96年度速偵字第110號偵查卷第8頁
    ），揆諸前揭規定，聲請人聲請就上揭賭資單獨宣告沒收，
    經核無不合，應予准許。
四、至於扣案之電動賭博機具小瑪莉電子遊戲機3台（含IC板3片
    ），固屬供犯罪所用之物，然被告迭次於警、偵訊時均否認
    本件扣案之電動賭博機具小瑪莉電子遊戲機3台（含IC板3片）
    為其所有，並辯稱：機台是係「阿金」寄放的，寄放的時間
    於96年2月18日，擔心若不讓「阿金」寄放，會遭受不利等
    語，而本件尚查無其他積極證據證明前開扣案機具為被告所
    有之物，故自無從爰引刑事訴訟法第 259條之1之規定沒收
    之。是聲請人此部分之聲請為無理由，應予駁回。
五、依刑事訴訟法第259條之1，第220條，裁定如主文。
中    華    民    國    98    年    4      月   24    日
                  刑事第四庭法    官  何怡穎
以上正本證明與原本無異。
對於本件裁定如有不服，應於送達後5日內，向本院提出抗告書
狀，敘述抗告之理由，抗告於臺灣高等法院。
中    華    民    國    98    年    4      月   24    日
                            書 記 官  鄭梅君


司法院資訊處製作；財團法人民間司法改革基金會備份。
